【裁判字號】    92,訴,1365
【裁判日期】    921225
【裁判案由】    毒品危害防制條例
【裁判全文】
臺灣桃園地方法院刑事判決                        九十二年度訴字第一三六五號
    公  訴  人  臺灣桃園地方法院檢察署檢察官
    被      告  丁○○
    選任辯護人  許朝財律師
                葉智幄律師
右列被告因毒品危害防制條例案件，經檢察官提起公訴（九十一年度偵字第二六八
八號），本院判決如左︰
    主  文
丁○○共同販賣第三級毒品，未遂，處有期徒刑貳年捌月。扣案之第三級毒品Ｋ他命
貳拾伍罐（總毛重伍伍點陸公克，總淨重壹捌點伍玖公克，總餘壹捌點壹玖公克），
均沒收銷燬之；扣案之「000000000」門號行動電話機具壹具（含ＳＩＭ
卡壹枚），沒收之。
    事  實
一、丁○○、乙○○（嗣緝獲後另結）二人均明知Ｋ他命（Ketamine）係業經公告列
    為毒品危害防制條例第二條第二項第三款之第三級毒品，不得販賣、運輸，竟與
    一名真實姓名年籍不詳綽號「大仁」之成年男子（下稱「大仁」）共同意圖營利
    ，基於販賣第三級毒品Ｋ他命之犯意聯絡及行為分擔，於民國九十一年十一月八
    日二十三時許，由丙○○（另經臺灣桃園地方法院檢察署檢察官為不起訴處分）
    以其所有之「000000000」門號行動電話撥打予「0000000
    00」門號行動電話向「大仁」聯絡，欲以新臺幣（下同）一萬元購買第三級毒
    品Ｋ他命二十五罐（總毛重五五點六公克，總淨重一八點五九公克，總餘一八點
    一九公克）供己施用，「大仁」遂告以丙○○（起訴書誤載為乙○○）至桃園縣
    桃園市○○路之「獅子王」舞廳後再行聯絡。嗣於翌日（即九十一年十一月九日
    ）凌晨三時許，丙○○至上開舞廳，再以其所有之前揭行動電話撥打予「大仁」
    時，卻由丁○○接聽電話並要求丙○○前往桃園縣桃園市○○路與和平路之ＯＫ
    便利商店前進行毒品交易。再於九十一年十一月九日凌晨三時三十五分許，由乙○○騎乘機車附載攜有上開第三級毒品Ｋ他命二十五罐之丁○○，共同運輸前往
    上開便利商店前進行毒品交易，迨丁○○正欲將上開第三級毒品Ｋ他命二十五罐
    交付予丙○○之際，為警當場查獲而不遂。並扣得上開第三級毒品Ｋ他命二十五
    罐及綽號「大仁」所有並供犯罪所用之「000000000」門號行動電話
    機具一具（含ＳＩＭ卡一枚）。
二、案經臺北市政府警察局信義分局移送臺灣桃園地方法院檢察署檢察官偵查起訴。
    理  由
一、訊據被告丁○○矢口否認於右揭時地有販賣第三級毒品Ｋ他命之犯行，辯稱：九
    十一年十一月八日，我去乙○○的大興西路二段五九號五樓之三租住處，當時還
    有乙○○的女朋友及「大仁」在場。到了晚上十一點「大仁」接到電話說要出去
    一下，等一下就回來，他（指「大仁」）就騎著我的機車出去。他翌日凌晨三點
    多回來，被打的全身都是傷，他說他是被南華夜總會舞廳人員打的，他把褲子脫
    下來要擦藥，手上還拿著一包東西，他說那是向「阿鵬」（指證人丙○○）買的
    ，我問他買那個東西幹嘛，但他沒有說。我問他機車在哪裡，他說在財務公司，
    我就說我要去牽我的機車回來，他就叫我順便把那包向「阿鵬」買的東西拿回去
    給「阿鵬」，然後他就打電話給丙○○說那包東西他不要了，「大仁」向「阿鵬
    」說我會把那包東西拿給他。後來「大仁」叫我到桃園市○○路的獅子王舞廳等
    「阿鵬」，我要出門前因為我沒有「阿鵬」的電話號碼，所以「大仁」叫我拿他
    的手機出門，乙○○當時也要出門，所以他就騎機車載我一起出去。在路上丙○○一直打電話過來，後來把地點改在ＯＫ便利商店等，我們到了ＯＫ便利商店之
    後，我就把Ｋ他命拿給丙○○，之後就被警察查獲了。有關六千元部分是「大仁
    」被打回來時說用六千元向丙○○買那包東西。在內勤檢察官偵訊時是丙○○叫
    我這樣講的；綽號「大仁」之人即庚○○。我沒有販賣毒品，我是勸「大仁」返
    還毒品，我才拿毒品去還給丙○○，我知道拿給丙○○的是Ｋ他命，但我不知道
    那是管制毒品云云。
二、經查：
  (一)辯護意旨雖謂：被告二人之警訊筆錄係傳聞證據，偵查筆錄僅諭知被告二人涉嫌
    犯毒品罪，違反刑事訴訟法第九十五條第一款未具體告知所犯罪名，侵害被告二
    人防禦權，警方查獲之Ｋ他命二十五罐，違反無票搜索扣押規定，有關證人庚○○羈押於臺灣桃園監獄之接見紀錄內容係傳聞證據，均無證據能力云云（參見本
    院卷第四四—四五、二二九—二四頁之刑事聲請狀及刑事辯護意旨狀）。惟查
    ，被告二人向檢察官、檢察事務官、司法警察所為之陳述筆錄並不屬傳聞證據。
    次按訊問被告，應告以犯罪之嫌疑及所犯罪名。罪名經告知，認為應變更者，應
    再告知，刑事訴訟法第九十五條一項固有明文。而此一條文規範意旨在使被告得
    以充分行使防禦權，以達刑事訴訟法為發現真實兼顧程序公正之目的，是以本件
    九十一年十一月九日偵查中訊問筆錄雖僅概要記載被告二人涉嫌犯毒品罪等語，
    惟觀以該次偵查中訊問筆錄之內勤檢察官所訊問被告二人之問題，均係有關被告
    二人運輸、販賣本件扣案之第三級毒品Ｋ他命之相關問題（參見偵卷第四六—五
    一頁），顯然已充分使被告二人行使防禦權而為答辯，是以偵查中之歷次訊問筆
    錄並無違反刑事訴訟法第九十五條對被告權利告知事項之規定。又臺灣桃園監獄
    函覆本院之庚○○接見紀錄影本等件，雖係傳聞證據，然亦屬於刑事訴訟法第一
    百五十九條之四第一款：「除顯有不可信之情況外，公務員職務上製作之紀錄文
    書、證明文書」之例外規定，辯護意旨僅空言泛稱該等接見紀錄係傳聞證據，而
    未指稱有何不可信之情況，實難認該等接見紀錄有何不可信之處。再本件是警方
    接獲民眾檢舉電話後，始派員前往案發現場附近查察，並於案發現場即時發覺被
    告二人與證人丙○○正在進行毒品交易而當場查獲一情，亦據證人即本件查獲警
    員戊○、甲○○及己○○分別於本院審理中證述明確在卷可按（參見本院卷第一
    五八—一六五、二四—二一一頁‧九十二年十一月十一日及十二月十一日審判
    筆錄），是本院依本件卷證資料審核警方發動強制處分權要件，尚符合刑事訴訟
    法第八十八條第二項及第一百三十條之現行犯逮捕及附帶搜索規定，是以辯護意
    旨所稱警方查獲本件之Ｋ他命二十五罐，違反無票搜索扣押規定云云，並不可採
    。綜上說明，辯護意旨就上開部分所稱該等證據無證據能力及違反刑事訴訟法相
    關規定云云，均有誤會而難加採信，核先敘明。
  (二)右揭犯罪事實，已據證人丙○○於九十一年十一月九日警訊及同日初次偵查中證
    稱：我係以電話向綽號「大仁」男子聯絡購買Ｋ他命二十五罐，價格一萬元，「
    大仁」即告知到獅子王舞廳再打給他，我到舞廳後，至凌晨三時許，即打電話給
    「大仁」，然電話卻是丁○○所接聽，她便要我至桃園市○○路與和平路口之便
    利商店前等候，約凌晨三時三十五分許，丁○○即經由乙○○搭載前來，將二十
    五瓶Ｋ他命交付予我，乙○○在場觀看，正與丁○○、乙○○交易毒品Ｋ他命二
    十五瓶時，警方當場查獲；二十五罐Ｋ他命是我打電話向「大仁」說要買的，我
    打電話過去，丁○○接了三次電話，最後說要在ＯＫ便利商店等她，在電話中隱
    約有聽見「大仁」叫丁○○把東西帶到ＯＫ便利商店給我。我十一點多打給「大
    仁」，三點多再打過去，是丁○○接的。扣案之六千元是我欠「大仁」要還他的
    ，此次購買Ｋ他命的一萬元，我已與「大仁」約好，下次再付等語明確（參見偵
    卷第十一頁反面、第十二頁正面、第四八—五十頁），核與證人即本案查獲警員
    戊○於本院審理中結證稱：當初是有民眾打電話到臺北市政府信義分局警備隊隊
    部，檢舉說常常有青少年在獅子王舞廳外面交易毒品。我們報告隊長後，由隊長
    排班請我們過去查察。我們當天約凌晨一、二時許，到達獅子王舞廳，在現場等
    候很久，看到很多青少年在那邊晃，我們為了不引起他們的注意，我們就分開來
    觀察，分別站在和平路、民族路上觀察，後來就看到乙○○騎機車載著丁○○。
    後來丁○○就拿出一大包白色的東西，我同事己○○剛好站在丁○○他們旁邊，
    距離他們不遠的地方約三、四步，不到兩公尺的距離，因為己○○距離他們比較
    近，所以可以看到丁○○手上拿的就是Ｋ他命，而丁○○當時正在與丙○○交易
    毒品，我們就表明身分，出示警察證件，己○○把他們手上的Ｋ他命拿走等語（
    參見本院卷第一五九頁正面）；證人即本案查獲警員甲○○於本院審理中結證述
    ：案發當時我們在現場有四位警員，我、戊○、己○○及小隊長蔡武昌，己○○
    距離被告二人最近，我那時站在和平路與民族路口的便利商店外面，當時我有看
    到丙○○站在馬路旁，後來乙○○載丁○○過來，乙○○把機車停在便利商店前
    的騎樓，丁○○下車走向丙○○，己○○看到丁○○拿一包Ｋ他命給丙○○後，
    就走向前去，我們其他人也跟著過去等語（參見本院卷第二五頁）；證人即本
    案查獲警員己○○於本院審理中到庭結證稱：我當時站在民族路上走動，並不固
    定站什麼地方，看到丙○○在ＯＫ便利商店外面的馬路上，好像在等人，我們直
    覺判斷認為那個時候會在那邊等人可能是要交易，我們就特別注意丙○○，後來
    看到乙○○、丁○○騎機車過來，他們把機車停在和平路上，他們走過去丙○○
    那邊，我發現他們走向丙○○的時候，我也有走向丙○○，後來我看到丁○○拿
    著一包罐裝的東西，我們四個人是我最接近被告，也是最早上前查獲他們的，但
    是我們幾乎是同時到達被告那邊，我上前查看的時候毒品還拿在丁○○的手上，
    我一邊跑，一邊看他們，還要注意車子及我的同事有沒有一起過來，但是我們一
    群人到達現場的時候，我看到被告拿著的透明袋子內的物品是罐裝白色的，與我
    們之前查獲的Ｋ他命包裝是一樣，所以我們懷疑他們交易的就是Ｋ他命，其他三
    位警員看我靠近之後，幾乎與我也同時到達現場等語尚大致相符（參見本院卷第
    二一三—二一四頁），而觀以證人丙○○與被告丁○○於案發以前並無任何怨隙
    仇恨及金錢糾紛，此為證人丙○○與被告丁○○於警訊及偵查中所不否認，是以
    證人丙○○自無設詞誣攀被告丁○○之理。另衡以證人戊○、甲○○、己○○均
    係臺北市政府警察局信義分局警員，平日職司刑事犯罪偵防工作，自應對民眾之
    報案秉公處理，以維護社會治安及民眾安全，且均與證人丙○○、被告二人間素
    昧平生，而本案又係民眾以電話報警檢舉該處有交易毒品，警方始循線前往並因
    此查獲被告二人等情，則證人戊○、甲○○、己○○亦無恣意捏造事端栽贓被告
    二人有販賣毒品予證人丙○○之理！故本院綜合並斟酌證人戊○、甲○○及己○○之證詞，雖有些微出入之處，然可認係因隨著案發時間已久而記憶深刻有別，
    彼此回答問題詳細程度之差異，均尚不影響本件查獲經過之事實認定，是以證人
    戊○、甲○○及己○○之證詞，皆屬可採。則辯護意旨所指摘三位證人警詢筆錄
    詢問內容不當有誤導或構陷入罪現象、彼此所述交付東西為毒品均不一致、看見
    毒品距離不一致、警備車停放地點不一致，丁○○有無攜帶側邊包包不一致、距
    離丁○○、丙○○僅二、三公尺，卻未聽見其等對話云云，顯可認係自字裡行間
    刻意挑取細微矛盾不一之處，均屬為被告丁○○矯飾卸責之詞，殊無可採。雖證
    人丙○○於初次偵查後經具保在外，嗣後經傳喚於九十一年十一月二十七日偵查
    中翻異前詞，改以：丁○○講的都對云云（參見偵卷第六九頁正面）；復於本院
    九十二年十一月十一日及十二月十一日審理中經傳喚、拘提均未到庭，有本院該
    二次審理筆錄及送達回證三紙在卷可參（參見本院卷第一八二—一八四頁）。惟
    衡情以觀，證人丙○○是否因礙於情面，抑或為被告丁○○脫免所涉販賣毒品罪
    責以求自保，而使其證述前後不一，復經本院傳喚、拘提後拒不到庭，以求降低
    本院採信其證詞程度，均非無疑。是以本院審酌證人丙○○為警查獲及檢察官初
    次偵查中之證述，核與證人戊○、甲○○及己○○上開證述情節大致相符，且距
    離案發時間最為接近，尚無暇編織不實之謊言，自較其事後具保在外後，復經傳
    喚至第二次偵查訊問之證述為可採，故應以證人丙○○於警訊時及檢察官初次時
    陳述之情節較為可採。其嗣後於第二次偵查中翻異前詞之證述，應認屬事後迴護
    被告丁○○之詞，並無足採。
  (三)至被告丁○○先於警訊中辯以：Ｋ他命是丙○○販售給我，我先打電話給乙○○
    要他來載我，碰面後，我即告訴乙○○說我想在舞廳內賣Ｋ他命，要乙○○保護
    我，載我去向丙○○購買，我撥打電話予丙○○，問他那裡有沒有Ｋ他命，他即
    告知有二十五瓶，我再問丙○○要賣多少錢，我告訴他我身上只有六千元，丙○○即答應賣給我，我們相約至桃園市○○路與和平路口之ＯＫ便利商店前交易，
    乙○○以機車護送我過去，雙方交易完畢即離去，經我想到很多不好的後果，我
    決定要將Ｋ他命還給丙○○，我又打電話給丙○○說要將Ｋ他命還他，因為我不
    想要了，丙○○說好，我與他約在上開地點，然後要乙○○保護載我過去，回到
    上開地點後，我把Ｋ他命二十五瓶還給丙○○，丙○○把六千元還我，乙○○在
    我身旁陪我，在此際，警方即上前查獲云云；嗣後隨即改稱：以上有些是亂說的
    ，真實是有一個綽號叫「大仁」男子先向丙○○買此經警查獲之Ｋ他命二十五瓶
    ，然當時我與乙○○於桃園市○○○路遇到「大仁」，他叫我與乙○○一同把這
    二十五瓶Ｋ他命退還予丙○○，並取回六千元。該名綽號「大仁」男子真實姓名
    年籍我均不知云云（參見偵卷第八一九頁正面、反面）；復於偵查中另辯以：一
    開始我跟乙○○約至中正夜市，我叫他載我去牽機車，在路上遇到「大仁」，「
    大仁」委託我拿東西給丙○○，並叫我向丙○○收六千元，並說不用了，我並不
    知內有Ｋ他命。「大仁」說電話借我，叫我跟丙○○聯絡，沒有說那包東西是什
    麼云云（參見偵卷第四六頁反面、第四七頁正面）；再於本院準備程序中改以首
    揭情詞置辯。綜上以查，被告丁○○對於案發當時所攜帶之物品是否為Ｋ他命、
    綽號「大仁」之人是否認識、綽號「大仁」之人姓名年籍為何、在案發前於何處
    與「大仁」之人碰面等等攸關本件案情重要之點，前後供述反覆不一，避重就輕
    ，本院已難依其前後何次所述而加以採信。再參以被告丁○○先於警訊及偵查中
    供述不知綽號「大仁」之人真實姓名年籍資料為何，惟於本院審理中卻能提供綽
    號「大仁」之人之真實姓名年籍資料即庚○○以供本院傳喚，並於本院審理中辯
    稱：我與綽號「大仁」的庚○○不是男女朋友，是好朋友云云（參見本院卷第二
    一八頁），然經本院對照被告丁○○與另案於臺灣桃園監獄執行之庚○○之接見
    紀錄以查，被告丁○○竟於不到一年期間前往接見庚○○高達二十三次之多（九
    十一年十二月二日、九十一年十二月九日、九十一年十二月十六日、九十一年十
    二月二十三日、九十二年一月二十日、九十二年二月七日、九十二年二月十四日
    、九十二年二月二十七日、九十二年三月六日、九十二年四月二日、九十二年四
    月十四日、九十二年五月五日、九十二年五月十二日、九十二年五月二十七日、
    九十二年六月十一日、九十二年七月一日、九十二年七月七日、九十二年七月二
    十三日、九十二年八月十五日、九十二年八月二十一日、九十二年九月四日、九
    十二年十月五日、九十二年十月十七日），並於九十一年十二月二日及十六日偽
    稱係庚○○之表妹名義而前往接見，嗣後才改以友人名義前往接見，另於九十二
    年四月十四日、同年七月一日、同年八月十五日、同年八月二十一日及同年九月
    四日均有異於常情之對話紀錄：「外：他說是不是討客兄！內：你在外面不要亂
    搞！」、「外：有什麼好查的！內：有打電話查你的勤！」、「外：這個起訴書
    要怎樣拿給你？內：為什麼又跟我有關！」、「外：他們說東西是你賣的！內：
    這六千元是阿右的！」、「外：可是那不是我說的意思！內：那個筆錄就是法官
    採信！」等語，有臺灣桃園監獄九十二年十一月三日函暨所附之庚○○自九十一
    年十一月十六日起至九十二年十月二十二日止之接見紀錄影本等件在卷可考（參
    見本院卷第七四—一三頁），足徵被告丁○○與庚○○之關係非比尋常，然被
    告丁○○自警訊以來至本院審理迄今，始終屢屢更易其詞，而經本院調閱客觀之
    相關物證資料，已能顯示被告丁○○歷次所述均漏洞百出，然於本院調取並提示
    上開物證資料後，辯護意旨反而指稱該等最能客觀顯示真實狀況之物證資料並無
    證據能力云云，顯屬無稽，是以被告丁○○於警訊及偵審以來歷次所辯，更難令
    本院採信其所述屬實。
  (四)再本件現場查獲扣案之上開疑似第三級毒品Ｋ他命二十五罐，經送請內政部警政
    署刑事警察局鑑驗結果，確均含有第三級毒品愷他命成分，此有該局九十二年一
    月二十四日鑑驗通知書一紙附卷可稽（參見偵卷第八五頁正面），是以扣案之上
    開二十五罐之物品確屬第三級毒品Ｋ他命無訛。復觀以第三級毒品Ｋ他命物稀價
    昂，取得不易，且為政府嚴予查緝取締之違禁物，而非法販賣第三級Ｋ他命之刑
    責甚重，凡非法販賣第三級Ｋ他命者苟無利潤可圖，衡情應無甘冒被查緝法辦重
    刑之危險而無端代替他人運送或返還之理！而被告丁○○、乙○○與綽號「大仁
    」之人何涉？茍彼此間無相當程度之信賴基礎，被告丁○○、乙○○又何須至愚
    甘冒被警查獲之風險，平白無故替綽號「大仁」之人運送或返還上開毒品予證人
    丙○○之理！且綽號「大仁」之人又何能如此信賴而交付上開毒品予被告丁○○
    、乙○○，而不擔心遭其等出賣？據上說明，堪認被告丁○○應有與被告乙○○
    及綽號「大仁」之人共同意圖營利，基於販賣第三級毒品Ｋ他命之犯意聯絡及行
    為分擔而為本件犯行等情，應可認定。
  (五)至證人庚○○與被告丁○○關係非比尋常，已如前述，另參以被告丁○○、乙○○竟於本院九十二年十一月十一日審理期日前，已各接見證人庚○○達二十三次
    及五次之多，且其中接見對話紀錄均多所涉及本件案情，有上開臺灣桃園監獄九
    十二年十一月三日函暨所附之庚○○自九十一年十一月十六日起至九十二年十月
    二十二日止之接見紀錄影本等件在卷可考，再對照證人庚○○於本院九十二年十
    一月十一日該次審理中之諸多證詞均有偏頗迴護被告丁○○、乙○○之虞，是證
    人庚○○於本院審理中所述情節，均難令本院加以採信，尚不足作為有利被告丁○○之認定依據。至證人庚○○是否確為綽號「大仁」之人，僅有被告丁○○所
    供，尚乏其他人證或物證加以佐證，是本院亦難認證人庚○○確為綽號「大仁」
    之人，附予敘明。
  (六)此外，復有扣案之被告丁○○、乙○○與綽號「大仁」之人所有共犯本件犯罪所
    用之「000000000」門號行動電話機具一具（含ＳＩＭ卡一枚）可資
    佐證。綜上所述，足認被告丁○○前開所辯，要屬空言避就推諉圖卸之詞，殊無
    可採。從而，本件事證已臻明確，被告丁○○之犯行洵堪認定，應予依法論科。
三、按Ｋ他命係業經公告列為毒品危害防制條例第二條第二項第三款之第三級毒品，
    禁止非法持有、施打、吸用、製造、運輸或販賣。核被告丁○○所為，係犯毒品
    危害防制條例第四條第五項、第三項之販賣第三級毒品未遂罪，公訴人誤為既遂
    ，容有未洽，應予更正。被告丁○○持有、運輸第三級毒品Ｋ他命後，進而販賣
    ，其持有、運輸之低度行為應被其販賣之高度行為所吸收，均不另論罪。被告丁○○、乙○○與綽號「大仁」之成年男子，就上開犯行具有犯意聯絡及行為分擔
    ，均為共同正犯。被告丁○○雖已著手於販賣第三級毒品Ｋ他命行為實施，惟因
    尚未完成交易之際即為警查獲而未生既遂之結果，其犯罪尚屬未遂，爰依刑法第
二十六條前段之規定，按既遂犯之刑度減輕其刑。爰審酌被告丁○○犯後猶矢口
    否認犯行，未見悔意，惟念其素行尚佳，有臺灣高等法院被告全國前案紀錄表及
    臺灣桃園地方法院檢察署刑案資料查註紀錄表各一份附卷可參，及其犯罪之動機
    、手段，所生危害並非甚鉅，年紀尚輕而思慮未周等一切情狀，量處如主文所示
    之刑，以資懲儆。又扣案之上開第三級毒品Ｋ他命二十五罐（總毛重五五點六公
    克，總淨重一八點五九公克，總餘一八點一九公克），均含有第三級毒品愷他命
    成分，有上開鑑驗通知書一紙附卷可參，應依毒品危害防制條例第十八條第一項
    前段規定，不問屬於犯人與否，宣告沒收併銷燬之。至鑑驗所耗損之第三級毒品
    ，既已滅失，爰不另為沒收銷燬之諭知，附此敘明。再扣案之「000000
    000」門號行動電話機具一具（含ＳＩＭ卡一枚），係綽號「大仁」之人所有
    供犯本件販賣第三級毒品未遂罪之空中通訊交通工具，業據證人丙○○、被告丁○○供明在卷，應依毒品危害防制條例第十九條第三項規定宣告沒收。至於本件
    扣案雖另尚有「000000000」門號行動電話機具一具（含ＳＩＭ卡一
    枚），惟該物品係證人丙○○所有，而非係被告丁○○、乙○○與綽號「大仁」
    之人所有共犯本件販賣第三級毒品未遂罪所用或所得之物；另本件扣案現金六千
    元，依證人丙○○於警訊及初次偵查中所述，該現金六千元係證人丙○○所欠綽
    號「大仁」之人之金錢，該次購買Ｋ他命之價錢一萬元，伊已與「大仁」者約好
    下次再給付等語（參見偵查卷第十二頁正面），惟並無其他積極事證足證係本件
    毒品交易所得之物，爰均不另為沒收之諭知，併此敘明。
四、被告乙○○部分，俟經本院緝獲後另結。
據上論斷，應依刑事訴訟法第二百九十九條第一項前段，毒品危害防制條例第四條第
五項、第三項、第十八條第一項前段、第十九條第三項，刑法第十一條前段、第二十
八條、第二十六條前段，判決如主文。
本案經檢察官簡志祥到庭執行職務。
中      華      民      國    九十二    年     十二     月    二十五    日
                                臺灣高雄地方法院刑事第十二庭
                                    審判長法  官    游  紅  桃
                                          法  官    黃  永  定
                                          法  官    林  家  賢
右正本證明與原本無異。
如不服本判決，應於判決送達後十日內，向本院提出上訴狀。
                                          書記官    戴  育  萍
中      華      民      國    九十二    年     十二     月    二十五    日
附錄本判決論罪科刑法條：
毒品危害防制條例第四條第三項、第五項：
製造、運輸、販賣第三級毒品者，處五年以上有期徒刑，得併科新台幣五百萬元以下
罰金。
前四項之未遂犯罰之。


司法院資訊處製作；財團法人民間司法改革基金會備份。
